臺灣高等法院民事裁定
111年度抗字第660號
抗  告  人  林中書  
            林中玉  
            林中君  
上列抗告人因與相對人臺北市立聯合醫院、許衍道、李宜光、王
藹芸間損害賠償事件，對於中華民國111年7月29日本院111年度
抗字第660號裁定聲請補充裁定及裁定更正，本院裁定如下：  
    主  文
聲請駁回。
    理  由
一、按聲請補充判決，以訴訟標的之一部或訴訟費用之裁判有脫
    漏者為限，民事訴訟法第233條第1項定有明文。次按裁判有
    誤寫、誤算或其他類此之顯然錯誤者，法院得以裁定更正之
    ，民事訴訟法第232條第1項定有明文。上開規定，依同法第
    239條，於裁定準用之。次按所謂裁判有脫漏，係指法院應
    於主文表示裁判結果之事項，實際上未為裁判之表示者而言
    ，至於非應表示於裁判主文之事項，則不在得聲請補充裁判
    之列（最高法院92年度台聲字第143號裁定意旨參照）。又
    所謂顯然錯誤，乃指判決中所表示者與法院本來之意思顯然
    不符者而言，如係法院基於證據資料所為之判斷，即非顯然
    錯誤，不屬於裁定更正之範疇。是更正裁定，並非法院就事
    件之爭執重新為裁判，不過將裁判中誤寫、誤算或其他類此
    之顯然錯誤，加以更正，使裁判中所表示者，與法院本來之
    意思相符，原裁判之意旨，並未因而變更。
二、抗告人聲請意旨略以：伊等於原法院起訴，主張相對人因醫
    療過失等事由，導致伊等父親林清海死亡，爰請求：㈠相對
    人應連帶給付伊等新臺幣（下同）75萬元，及自民國100年1
    月10日起至清償日止，按年息5％計算之利息。㈡相對人應履
    行對伊等之闡明報告債務。㈢相對人應除去對伊等兩公約保
    障基本人權之現在及未來的侵害（知的權利、獲取資訊權）
    之判決（下分稱聲明㈠、㈡、㈢）。經原法院以111年4月13日
    之110年度醫字第29號民事裁定（下稱原裁定）認聲明㈠訴訟
    標的金額為75萬元，及聲明㈡具財產權性質，伊等所受客觀
    利益無從衡量，依民事訴訟法第77條之12規定核定訴訟標的
    價額為165萬元，合併計算核定本件訴訟標的價額為240萬元
    ，應徵第二審裁判費37,140元，聲明㈢則為非因財產權起訴
    ，應徵第二審裁判費4,500元。伊等不服向本院提起抗告，
    經本院認定原裁定核無違誤，以裁定駁回伊等抗告（下稱本
    院裁定）。本院裁定顯有適用法規不當情事，相對人亦於本
    院111年度醫上第8號事件（下稱本案訴訟）審理中之111年7
    月6日準備期日對伊等主張訴訟標的價額不爭執，已有擬制
    自認效果，是本院裁定所認定訴訟標的價額有裁判脫漏及誤
    寫、誤算之情形，爰依民事訴訟法第232條、第233條、第23
    9條規定，請求補充、更正本院裁定等語。
三、經查，本件抗告人前因不服原裁定就訴訟標的部分之核算，
    向本院提起抗告，經本院審酌抗告人起訴之聲明及訴訟標的
    性質核定訴訟標的價額，認原裁定並無不當，而於111年7月
    29日駁回其等抗告，堪認本院裁定主文已就抗告人主張均為
    裁判，並無就請求事項漏未裁定情事，抗告人聲請補充裁定
    ，自難准許。又核抗告人主張實係對本院裁定理由表示不服
    ，惟本院裁定已於內容詳述理由及依據，無裁定中所表示者
    與法院本來意思不符之情形，即無顯然誤寫、誤算，或其他
    類此之顯然錯誤之情形。是抗告人聲請補充裁定及更正裁定
    ，請求補充、更正本院裁定，均於法無據，應予駁回。
四、據上論結，本件聲請為無理由，爰裁定如主文。
中　　華　　民　　國　　111 　年　　10　　月　　5 　　日
                  醫事法庭
                        審判長法  官  管靜怡
                              法  官  林政佑
                              法  官  胡芷瑜
正本係照原本作成。
如不服本裁定，應於收受送達後10日內向本院提出抗告狀，並應
繳納抗告費新臺幣１千元。
中　　華　　民　　國　　111 　年　　10　　月　　5 　　日

　　　　　　　　　　　　　    書記官  蕭進忠